# 异议股东请求收购权如何账务处理？

提问人：weiyuguo 时间：2020-08-13 10:51:00
请教陈版，《公司法》第 74 条规定：有限公司异议股东可请求公司按照合理的价格收购其股权。但有限公司收购时，没有”库存股“这个科目，该如何进行账务处理，用哪个科目呢？盼回复，谢谢了！

回答人：chenyiwei
如果回购时直接注销这部分股权，则直接减少实收资本处理。
如果回购时暂不注销的，也可以增设“库存股”科目核算，但其合规性可能有疑问，建议咨询律师。
另外，在会计处理中，要关注这种“异议股东收购权”是否仅仅是一项保护性权利，还是可能构成一项现时义务，甚至作为掩盖“明股实债”安排的手段等。根据不同情况，考虑其对被投资企业自身，或者其母公司的个别报表、合并报表层面的潜在会计影响。